# 固定资产减值和固定资产会计估计变更的问题

提问人：baihaojie1986 时间：2017-12-24 18:06:37
请教陈版 在学习《瑞华研究2010-2016汇编》过程中问题 1-1-3（拆除旧房并建造新房时，旧房原账面价值的处理）在自用房屋的情况下，要考虑会计估计的变更，此种情况需要同时进行减值测试，计提要拆除旧房的减值准备吗？同时我看到了问题 1-3-5 （对于按“上大压小”政策即将关停的发电机组减值的考虑），在案例中为什么适用的减值准备，而不是会计估计变更，请陈版解惑，多谢！

回答人：chenyiwei
1 、对将要拆除的资产，期末也需要对其进行进行减值测试和计提减值准备，但仍在使用中时，不是单独计提，仍将其作为资产组的一部分处理。 2 、发电机组在很多情况下构成一个独立资产组，而仅仅一座自用房屋很多情况下不构成一个完整资产组。